臺灣高等法院高雄分院刑事判決　　　　 94年度上易字第446號
上　訴　人
即　被　告　甲○○
上列上訴人因違反毒品危害防制條例案件，不服臺灣高雄地方法
院94年度易字第621 號中華民國94年5 月31日第一審判決（起訴
案號：臺灣高雄地方法院檢察署94年度毒偵字第1552號），提起
上訴，本院判決如下：
     主  文
上訴駁回。
 　　事實及理由
一、本案經本院審理結果，認原審判決之認事用法及量刑，均無
    不當，應予維持，並引用原審判決書所記載之事實、證據及
    理由。
二、上訴人即被告甲○○上訴意旨雖又指稱：原審判決量刑過重
    云云。
三、查被告所犯毒品危害防制條例第10條第2 項之施用第二級毒
    品罪，其法定刑為3 年以下有期徒刑。原審法院以被告為連
    續犯，依刑法第56條規定加重其刑，並以被告前因施用毒品
    ，經觀察、勒戒、強制戒治後，經檢察官為不起訴處分，仍
    未能戒絕毒品，顯無戒絕毒品之心，及犯罪後坦承犯行，態
    度良好等一切情狀，量處有期徒刑8 月，係屬低度之刑，尚
    無過重之嫌。上訴意旨以量刑過重指摘原判決不當，為無理
    由，應予駁回。
四、本案被告甲○○所犯係死刑、無期徒刑、最輕本刑為3 年以
    上有期徒刑以外之罪，其於審理中就前揭被訴事實為有罪之
    陳述，經審判長告知簡式審判程序之旨，並聽取其與公訴人
    之意見後，本院認宜依簡式審判程序進行之，爰依刑事訴訟
    法第273 條之1 第1 項裁定本件進行簡式審判程序，併予敘
    明。
據上論斷，應依刑事訴訟法第364 條、第273 條之1 第1 項、第
368條、第373條，判決如主文。
本案經檢察官方娜蓉到庭執行職務。
中　　華　　民　　國　　94　　年　　8 　　月　　5 　　日
                  刑事第八庭    審判長法  官  惠光霞
                                      法  官  李淑惠
                                      法  官  洪慶鐘
以上正本證明與原本無異。
本判決不得上訴。
中　　華　　民　　國　　94　　年　　8 　　月　　8 　　日
                                書   記   官  呂素珍
                                                      Ｆ
附件：
臺灣高雄地方法院刑事判決　　　　　　　 94年度易字第621號
公　訴　人　臺灣高雄地方法院檢察署檢察官
被　　　告　甲○○　男　40歲（民國○○年○月○○日生）
　　　　　　　　　　身分證統一編號：Ｚ000000000號
　　　　　　　　　　住屏東縣枋寮鄉○○村○○路207號
                    （現另案於臺灣高雄監獄執行）
上列被告因違反毒品危害防制條例案件，茲經檢察官提起公訴（
94年度毒偵字第1552號），並經本院合議庭裁定由受命法官獨任
進行簡式審判程序，本院判決如下：
    主  文
甲○○連續施用第二級毒品，處有期徒刑捌月。扣案之第二級毒
品甲基安非他命參包（合計驗後毛重參點柒公克），均沒收銷燬
之。
    事  實
一、甲○○前於民國88年間，因施用毒品案件，經臺灣屏東地方
    法院以88年度毒聲字第1740號裁定送觀察、勒戒後，認有繼
    續施用毒品之傾向，經本院以89年度毒聲字第5 號裁定令入
    戒治處所施以強制戒治、89年度毒聲字第1393號裁定停止戒
    治、89年度毒聲字第1964號裁定撤銷停止戒治，令入戒治處
    所施以強制戒治，而於91年4 月4 日強制戒治執行完畢，自
    臺灣屏東戒治所釋放，並由臺灣高雄地方法院檢察署檢察官
    於同年5 月13日，以91年度戒毒偵字第87號為不起訴處分確
    定。甲○○復於93年間，因施用毒品案件，經臺灣屏東地方
    法院於93年7 月19日，以93年度簡字第960 號判處有期徒刑
    6 月確定，並於94年2 月4 日入監執行中。
二、詎甲○○仍不知悔改，竟於強制戒治執行完畢釋放後5 年內
    ，復基於施用第二級毒品之概括犯意，連續自93年11月間某
    日起，至94年1 月19日止，在其位於屏東縣枋寮鄉○○村○
    ○路207 號住處，以將第二級毒品甲基安非他命（起訴書誤
    載為安非他命）置於玻璃球內，予以燒烤後，吸食含有甲基
    安非他命成分煙氣之方式，施用第二級毒品甲基安非他命多
    次，嗣於94年1 月20日9 時40分許，在高雄市○○路與南華
    路口，為警查獲，並扣得第二級毒品甲基安非他命3 包（合
    計驗後毛重3.7 公克）。
三、案經高雄市政府警察局報請臺灣高雄地方法院檢察署檢察官
    偵查起訴。
    理  由
一、本件被告甲○○所犯係死刑、無期徒刑、最輕本刑為3 年以
    上有期徒刑以外之罪，其於準備程序中就被訴事實為有罪之
    陳述，經本院告知簡式審判程序之旨，並聽取公訴人及被告
    意見後，合議庭裁定由受命法官獨任進行簡式審判程序，合
    先敘明。
二、經查：
  (一)上揭犯罪事實，業據被告於本院審理時自承稱：伊自93年11
    月間某日起，至94年1 月19日止，在其位於屏東縣枋寮鄉住
    處，連續多次施用第二級毒品甲基安非他命等語不諱，而被
    告為警查獲所採之尿液檢體，經送高雄市立凱旋醫院檢驗結
    果，呈甲基安非他命陽性反應，有該醫院94年2 月14日濫用
    藥物尿液檢驗報告暨保安警察大隊刑案移送專責組偵辦毒品
    危害防制條例嫌疑人尿液採證代碼表（代號：L 專-94050號
    ）各1 份附卷可稽。另扣案之晶體3 包，經送高雄醫學大學
    附設中和紀念醫院鑑驗結果，確係第二級毒品甲基安非他命
    無誤，有該醫院94年4 月26日檢驗報告1 紙在卷足參，是被
    告連續施用第二級毒品甲基安非他命之犯行，應堪認定。
  (二)被告前於88年間，因施用毒品案件，經臺灣屏東地方法院以
    88年度毒聲字第1740號裁定送觀察、勒戒後，認有繼續施用
    毒品之傾向，經本院以89年度毒聲字第5 號裁定令入戒治處
    所施以強制戒治、89年度毒聲字第1393號裁定停止戒治、89
    年度毒聲字第1964號裁定撤銷停止戒治，令入戒治處所施以
    強制戒治，而於91年4 月4 日強制戒治執行完畢，自臺灣屏
    東戒治所釋放，並由臺灣高雄地方法院檢察署檢察官於同年
    5 月13日，以91年度戒毒偵字第87號為不起訴處分確定等情
    ，有臺灣高等法院被告前案紀錄表、臺灣高雄地方法院檢察
    署刑案資料查註紀錄表各1 份在卷可攷，是被告自93年11月
    間某日起，至94年1 月19日止，連續施用第二級毒品甲基安
    非他命之行為，既然係在91年4 月4 日強制戒治完畢，而自
    臺灣屏東戒治所釋放後，5 年內再犯毒品危害防制條例第10
    條第2 項之罪，應依毒品危害防制條例第23條第2 項之規定
    ，予以追訴、處罰。
三、核被告所為，係犯毒品危害防制條例第10條第2 項之施用第
    二級毒品罪。被告持有第二級毒品後進而施用，其持有之低
    度行為應為施用之高度行為所吸收，故不另論其持有毒品罪
    。而被告自93年11月間某日起，至94年1 月19日止，先後多
    次施用第二級毒品之行為，時間緊接，犯罪構成要件相同，
    顯係基於概括之犯意反覆為之，為連續犯，應依刑法第56條
    之規定以一罪論處，並應依法加重其刑。爰審酌被告前因施
    用毒品，經勒戒、觀察，由檢察官為不起訴處分確定後，仍
    未能戒絕毒品，再犯相同之罪，顯然缺乏戒絕毒品之決心，
    行為固不足取，惟念及其所為係自我戕害行為，未損及他人
    ，且犯後尚能坦承犯行，態度良好等一切情狀，量處如主文
    所示之刑。至於扣案之第二級毒品甲基安非他命3 包（合計
    驗後毛重3.7 公克），均應依毒品危害防制條例第18條第1
    項規定宣告沒收銷燬之，而送鑑耗損之甲基安非他命晶體，
    既已滅失，自無庸再予宣告沒收銷燬之必要。
據上論斷，應依刑事訴訟法第273 條之1 第1 項、第299 條第1
項前段，毒品危害防制條例第10條第2 項、第18條第1 項前段，
刑法第11條、第56條，判決如主文。
本案經檢察官劉河山到庭執行職務。
中　　華　　民　　國　　94　　年　　5 　　月　　31　　日
                  刑事第十一庭  法　官  高增泓
以上正本證明與原本無異。
如不服本判決，應於收受送達後10日內向本院提出上訴書狀。
中　　華　　民　　國　　94　　年　　5 　　月　　31　　日
　　　　　　　　　　　　　　　　書記官  林慧芬
附錄本案論罪科刑法條全文：
毒品危害防制條例第10條
施用第1級毒品者，處6月以上5年以下有期徒刑。
施用第2級毒品者，處3年以下有期徒刑。
